【裁判字號】    98,上訴,3211
【裁判日期】    980812
【裁判案由】    毒品危害防制條例
【裁判全文】
臺灣高等法院刑事判決                98年度上訴字第3211號
上  訴  人
即  被  告  甲○○
                    （現另案於臺灣新竹監獄執行中）
上列上訴人因毒品危害防制條例案件，不服臺灣新竹地方法院97
年度訴字第1181號，中華民國98年7月7日第一審判決（起訴案號
：臺灣新竹地方法院檢察署97年度毒偵字第2038號），提起上訴
，本院判決如下：
    主  文
上訴駁回。
    理  由
一、按依協商程序所為之科刑判決，不得上訴。但有刑事訴訟法
    第455條之4第1項第1款（撤銷協商之合意或撤回協商之聲請
    者）、第2款（被告協商之意思非出於自由意志者）、第4款
    （被告所犯之罪非第455 條之2第1項所定得以聲請協商判決
    者）、第6 款（被告有其他較重之裁判上一罪之犯罪事實者
    ）、第7 款（法院認應諭知免刑或免訴、不受理者）所定情
    形之1，或協商判決違反第455條之4第2項（法院應於協商合
    意之範圍內為判決、所科之刑以宣告緩刑、2 年以下有期徒
    刑、拘役或罰金為限）之規定者，不在此限。又第二審法院
    認為上訴有刑事訴訟法第362 條前段（上訴不合法律上之程
    式或法律上不應准許或其上訴權已經喪失）之情形者，應以
    判決駁回之，刑事訴訟法第455條之10第1項、第367 條前段
    ，分別定有明文。
二、本件上訴人即被告甲○○於民國97年7月27日某時施用第一
    級毒品海洛因之行為，經檢察官提起公訴後，因被告認罪，
    檢察官遂聲請原審改依協商程序而為判決，經檢察官與被告
    、指定辯護人達成協商之合意，並經原審踐行訊問及告知程
    序，其合意內容為被告就起訴書所載施用第一級毒品行為願
    受有期徒8 月之宣告，被告於原審並已具體明確表明係出於
    自由意志陳述，且與指定辯護人當庭親筆簽名確認，有原審
    審判筆錄在卷可稽（見原審訴字卷第47頁至第48頁）。且原
    判決量刑，係與協商合意內容相符，而上開協商合意復無刑
    事訴訟法第455 條之4第1項所列情形之一，原審於協商合意
    範圍內為協商判決，核無違誤。
三、被告上訴意旨略以：因驗尿時間太過密集，許多案件相隔未
    到1 週，為求公平公正之裁判，懇請徹查被告所攝所有毒品
    案件有無不法情事，是依刑事訴訟法第455條之4第1項第1款
    撤銷協商合意，提起上訴云云。第查：刑事訴訟法第455 條
    之3 規定：「法院應於接受前條之聲請後十日內，訊問被告
    並告以所認罪名、法定刑及所喪失之權利（第一項）。被告
    得於前項程序終結前，隨時撤銷協商之合意。被告違反與檢
    察官協議之內容時，檢察官亦得於前項程序終結前，撤回協
    商程序之聲請（第二項）。」準此，被告撤銷協商之合意，
    非漫無期間之限制，應於原審依刑事訴訟法第455 條之3第1
    項訊問被告及告知程序終結前為之，否則即應受認罪協商之
    拘束。惟被告並未於原審協商程序終結前，撤銷協商合意；
    原審復已依協商之合意而為判決，且其判決並無刑事訴訟法
    第455條之10第1項但書所定之情形之一，揆諸首揭說明，自
    屬不得上訴。被告於協商判決後，恣意撤銷協商合意，提起
    本件上訴，於法顯有未合，爰不經言詞辯論，逕予駁回。
據上論結，依刑事訴訟法第367條前段、第372條，判決如主文。
中    華    民    國    98    年     8    月    12    日
                  刑事第十二庭審判長法  官  陳榮和
                                    法  官  施俊堯
                                    法  官  蔡新毅
以上正本證明與原本無異。
如不服本判決，應於收受送達後十日內向本院提出上訴書狀，其
未敘述上訴之理由者並得於提起上訴後十日內向本院補提理由書
（均須按他造當事人之人數附繕本）「切勿逕送上級法院」。
                                    書記官  楊秋鈴
中    華    民    國    98    年    8     月    13    日


司法院資訊處製作；財團法人民間司法改革基金會備份。
